【裁判字號】    95,小上,19
【裁判日期】    950410
【裁判案由】    返還所有物
【裁判全文】
臺灣臺中地方法院民事裁定  95年度小上字第19號
上  訴  人  丙○○
被上訴人    台中市政府
法定代理人  乙○○
被上訴人    甲○○
求返還所有物事件，上訴人對於中華民國95年1月9日本院台中簡
易庭94年度中小字第3377號第一審判決提起上訴，本院合議庭裁
定如左：
    主    文
上訴駁回。
第二審訴訟費用新台幣壹仟伍佰元由上訴人負擔。
    理    由
一、按對於小額程序之第一審裁判之上訴，非以其違背法令為理
    由，不得為之，民事訴訟法第436條之24第2項定有明文。所
    謂判決違背法令係指判決不適用法規或適用不當者而言。且
    依同法第436條之25規定，上訴狀應記載上訴理由，並表明
    原判決所違背之法令及其具體內容，以及依訴訟資料可認為
    原判決有違背法令之具體事實，上訴狀或理由書如未依此項
    方法表明者，即難認為已對小額訴訟第一審判決之違背法令
    有具體之指摘，又上訴理由如僅引用原審判決時之攻擊防禦
    方法作為上訴理由，應認為未對原審判決有何具體之指摘，
    不得謂已合法表明上訴理由，其上訴均難認為合法。
二、本件上訴人係對於小額訴訟之第一審判決提起上訴，核其上
    訴理由狀所載意旨略以：上訴人不曾接獲000-0000號機車牌
    照遭註銷之通知，前開車牌自不屬註銷牌照，上訴人騎乘00
    0-0000號機車顯與道路交通管理處罰例第12第1項第4款之要
    件不符，則被上訴人逕予扣留上訴人所有系爭機車，自屬無
    權占有，是以，原審法院逕為上訴人敗訴之判決，顯有誤判
    、違背法令之情事，爰請求廢棄改判等語。然查，本件上訴
    人所主張系爭000-0000號機車車牌註銷之行政處分，因未送
    達上訴人而無效乙節，按一般行政處分自公告日或刊登政府
    公報、新聞紙最後登載日起發生效力。行政處分未撤銷、廢
    止，或未因其他事由而失效者，其效力繼續存在。行政程序
    法第110條第2項、第3項定有明文。系爭000-0000號車牌業
    經監理機關為註銷之處分，有車籍作業系統查詢認可資料附
    原審卷可稽，上訴人對該註銷車牌之處分如有爭議，應循行
    政救濟程序解決之；至於被上訴人對上訴人上開使用註銷牌
    照行使之行為，依道路交通管理處罰條例之規定，科以罰鍰
    禁止行駛，且對系爭機車為移置保管之處分，上訴人雖提起
    訴願，然上開處分既尚無遭撤銷或廢止之情事，且註銷系爭
    000-0000號車牌之處分亦無撤銷或廢止而失效之情形，上述
    行政處分自屬有效存在。原審於判決理由中業已明確說明上
    訴人騎乘000-0000號機車之車牌經查核乃經監理機關註銷之
    牌照，有車籍作業系統－查詢認可資料、車號查詢重型機車
    車籍等資料可佐，且對上開註銷牌照之處分如有爭議，被處
    分人應另循行政救濟程序解決，且該公法上行政處分之爭議
    ，屬行政法院審判範圍，普通法院即原審自無權審酌，因而
    認定上訴人乘騎000-0000號機車乃使用註銷之牌照，被上訴
    人依道路交通管理處罰條例第12條第3項之規定，將上訴人
    之機車當場移置保管，並通知車輛所有人即上訴人限期領回
    ，均於法有據等情事，其依該審職權取捨證據、認定事實均
    無違經驗或證據法則，且其認定、解釋在兩造於原審所為之
    主張或抗辯範圍內亦未違背法令，上訴人即以其認定不當為
    本法律審上訴之理由，顯難認為合法，自應予駁回。
三、依民事訴訟法第436條之32第2項、第444條第1項前段、第95
    條、第78條、第436條之19，裁定如主文。
中    華    民    國    95    年    4    月    10    日
                  民事第三庭    審判長  張瑞蘭
                                法  官  卓進仕
                                法  官  林靜芬
正本係照原本作成
不得抗告
中    華    民    國    95    年    4    月    10    日
                                書記官


司法院資訊處製作；財團法人民間司法改革基金會備份。
